臺灣花蓮地方法院刑事判決　　　　　　　　　　　　　九十二年度易字第一三七號
　　公　訴　人　臺灣花蓮地方法院檢察署檢察官
　　被　　　告　丙○○
右列被告因竊盜案件，經檢察官提起公訴（九十二年度偵字第二三三一號），及移
併辦（九十二年度偵字第二三四七號、第二八０一號），本院判決如左：
    主  文
丙○○連續於夜間侵入住宅竊盜，累犯，處有期徒刑壹年貳月。應於刑之執行前，令
入勞動場所強制工作年。
    事  實
一、丙○○前曾於民國九十一年間犯竊盜罪，經本院判處有期徒刑三月、十月，並定
    應執行刑有期徒刑十一月，甫於九十二年九月七日執行完畢。詎其仍不知悔改，
    竟基於意圖為自己不法所有之概括犯意，連續為左列竊盜行為：
  (一)於九十二年九月九日十時十五分許，至花蓮縣花蓮市○○路二００號花蓮市衛生
    所二樓，見戊○○所有之皮包一只（內有身分證一枚、汽、機車駕駛執照各一枚
    、汽、機車行車執照各一枚、新臺幣（下同）一萬二千七百三十一元）置於該處
    長條椅上，竟意圖為自己不法所有，徒手竊取上開皮包。丙○○得手後藏匿於該
    處廁所內，嗣經戊○○協同衛生所人員進入廁所內查獲，並報警處理。
  (二)於九十二年九月二十五日凌晨四時許，因見花蓮縣花蓮市○○街八十二巷五號，
    有人居住之東海樓餐廳員工宿舍大門開啟，乃由大門侵入宿舍，復見屋內房門未
    上鎖，竟趁員工熟睡之際進入房內，意圖為自己不法所有，徒手竊取甲○○所有
    置於身旁之皮夾一只（內有身分證、汽、機車駕駛執照、行車執照、健保卡、Ｉ
    Ｃ卡、花蓮市第一信用合作社、第二信用合作社提款卡各一張、中國國際商業銀
    行提款卡、信用卡各一張、現金一千三百元），以及癸○○所有置於身旁之皮包
    一只（內有身分證、信用卡、健保卡、提款卡各一張，以及現金八百元）與ＴＯ
    ＳＨＩＢＡ行動電話一支。甲○○嗣於同年月二十六日報警，經警於同年月二十
    八日，因丙○○另涉犯竊盜案件接受訊問後而知悉上情。
  (三)於九十二年九月二十七日凌晨四時許，進入花蓮縣花蓮市○○路九十三號，由壬○○所經營而無人居住之麗新花店內（侵入建築物部分未據告訴），嗣於同日八
    時五十分許，丙○○竟趁壬○○與其女蘇韋倩進入廚房之際，意圖為自己不法所
    有，徒手將壬○○所有置於辦公椅上皮包之拉鍊拉開，竊取皮包內之皮夾一只。
    丙○○得手後正欲離開現場之際，經蘇韋倩發覺並呼喊壬○○，而遭壬○○攔住
    並報警處理。
  (四)於九十二年九月二十八日十二時三十分許，進入花蓮縣花蓮市○○路一百八十二
    號之辛○○土地代書事務所（侵入建築物部分未據告訴），意圖為自己不法所有
    ，徒手竊取林素如所有，置於該處辦公桌下皮包內之現金一萬九千元。丙○○得
    手後欲離去現場之際，為林麗娟發覺並將其攔下報警處理。
二、案經被害人戊○○、癸○○、壬○○訴由花蓮縣警察局花蓮分局報請臺灣花蓮地
    方法院檢察署檢察官偵查起訴。
    理  由
一、右開事實，業據被告丙○○於偵查及本院審理中坦承不諱，核與被害人戊○○、
    癸○○、壬○○指訴之失竊情節相符，並經證人李素娟、蘇韋倩、林麗娟、辛○○供證屬實，復有贓證物品認領保管收據三紙、現場及所竊物品照片二十一幀、
    花蓮分局受理竊盜案件簡易筆錄一紙、受理各類案件紀錄表一紙、日出日沒時刻
    表一紙等件附卷可證，堪信被告之自白與事實相符。雖被告在警訊時辯稱伊未竊
    取戊○○之皮包云云，然徵之上開證據，足證其所辯顯係推諉之詞，不足採信。
    被告犯行已堪認定，應予依法論科。
二、查被告於九十二年九月二十五日侵入竊盜之東海樓餐廳員工宿舍，係屬住宅，且
    於夜間四時許犯之。核其所為，係犯刑法第三百二十條第一項之竊盜罪，以及第
    三百二十一條第一項第一款之加重竊盜罪。其前後多次犯行，時間緊接，方法相
    同，雖有普通竊盜與加重竊盜之分，然其基本犯罪構成要件相同，顯係基於概括
    犯意為之，為連續犯，依刑法第五十六條之規定，以一罪論，並加重其刑。另查
    被告前因犯竊盜罪，經本院判處有期徒刑三月、十月，並定應執行刑有期徒刑十
    一月，而於九十二年九月七日執行完畢，此有臺灣高等法院被告全國前案紀錄表
    在卷可稽，其於五年以內再犯本件最重本刑為有期徒刑以上罪，為累犯，應依刑
    法第四十七條之規定加重其刑，並遞加重之。爰審酌被告所為並未造成他人重大
    財物損失、手段亦非嚴重、且犯罪後態度良好，而其犯罪動機係因家庭生活失調
    ，導致情緒不穩等情狀，量處如主文所示之刑。又被告前已有多次竊盜犯行，於
    執行完畢出獄後僅二日，又再犯本件竊盜罪，雖經鑑定認為尚未達臨床醫學上之
    竊盜癖，此有卷附國軍花蓮總醫院精專字號０七九九號司法鑑定報告書可查，然
    被告屢犯竊盜罪，又無正當工作及收入，顯有犯罪之習慣，爰依竊盜犯贓物犯保
    安處分條例第三條第一項第一款之規定，諭知於刑之執行前，令入勞動場所強制
    工作，以資矯治。
三、移送併辦意旨另以：被告丙○○於九十二年九月二十五日，侵入花蓮縣花蓮市○○街八十二巷五號有人居住之東海樓餐庭園工宿舍，尚另竊取邱蓉惠、乙○○、
    己○○、庚○○等人財物，因認被告涉犯加重竊盜罪嫌云云。查公訴人認被告有
    加重竊盜犯行，無非以甲○○於花蓮縣警察局花蓮分局之受理各類案件紀錄表、
    簡易筆錄為其論據。惟按犯罪事實應依證據認定之，無證據不得認定犯罪事實，
    刑事訴訟法第一百五十四條第二項定有明文。訊之被告丙○○對於右開事實堅決
    否認，辯稱：其僅竊取二個皮夾以及手機而已，其餘均未竊取等語。經查，甲○○向花蓮縣警察局花蓮分局報案時，固陳報失竊物品包含邱蓉惠、乙○○之皮包
    各一只、庚○○背包一個、己○○皮夾一只，卷附簡易筆錄可參。惟上開失竊物
    品未曾遭查獲，被害人亦從未指認被告為行竊之人，且於警訊及偵查時，又未就
    此部分進行任何偵查，實難單憑非上述失竊物品所有權人之甲○○單方面陳述之
    內容，遽認被告涉犯加重竊盜罪。此外，復查無其他積極證據，足認被告有加重
    竊盜犯行，自屬不能證明其犯罪，原應為無罪之諭知，惟移送併辦意旨認此部分
    與前揭論罪科刑部分，有連續犯之裁判上一罪關係，爰不另為無罪之諭知，附此
    敘明。
據上論結，應依刑事訴訟法第二百九十九條第一項前段，刑法第五十六條、第三百二
十一條第一項第一款、第四十七條，竊盜犯贓物犯保安處分條例第三條第一項第一款
，判決如主文。
本案經檢察官丁○○到庭執行職務。
中      華      民      國      九十三      年      三      月    十    日
                                臺灣花蓮地方法院刑事第一庭
                                    審判長法官  賴  淳  良
                                          法官  李  豫  雙
                                          法官  余  明  賢
右正本證明與原本無異。
如對本判決不服，應於送達後十日內，向本院提出上訴狀。（應抄附繕本）告訴人或
被害人如對於本判決不服者，應具備理由請求檢察官上訴，其上訴期間之計算係以檢
察官收受判決正本之日期為準。
                                     法院書記官
中      華      民      國      九十三      年     三     月      十一  日
附錄本判決論罪之法律條文：
中華民國刑法第三百二十一條第一項棣一款：
犯竊盜罪而有左列情形之一者，處六月以上、五年以下有期徒刑：
一  於夜間侵入住宅或有人居住之建築物、船艦或隱匿其內而犯之者。
